【裁判字號】    99,交聲,473
【裁判日期】    991108
【裁判案由】    違反道路交通管理處罰條例聲明異議
【裁判全文】
臺灣花蓮地方法院交通事件裁定         99年度交聲字第473號
原處分機關  交通部公路總局臺北區監理所花蓮監理站
異  議  人
即受處分人  甲○○
上列異議人即受處分人因違反道路交通管理處罰條例案件，對於
交通部公路總局臺北區監理所花蓮監理站99年10月25日所為之裁
決處分（處分案號：花監違字第裁44-P00000000號）聲明異議，
本院裁定如下：
    主  文
原處分撤銷。
甲○○不罰。
    理  由
一、原處分意旨略以：本件異議人即受處分人甲○○於民國99年
    10月24日21時8分許，駕駛車牌號碼HQ-2347號自用小客車，
    行經花蓮縣吉安鄉○○○街248 號前，為警攔查並實施呼氣
    酒精濃度測試，測得其呼氣酒精濃度達每公升0.26毫克，因
    認異議人有酒精濃度檢測超過標準之違規行為當場舉發。案
    移原處分機關，認異議人違規事實明確，乃依道路交通管理
    處罰條例第35條第1項第1款規定，裁處異議人新臺幣（下同
    ）19,500元罰鍰、吊扣駕駛執照12個月，並應施以道路交通
    安全講習等語。
二、異議意旨略以：異議人遭取締當時並未肇事，經警盤查檢測
    結果，測得呼氣酒精濃度為每公升0.26毫克，僅逾標準值0.
    01毫克，為此聲明異議，請求撤銷原處分云云。
三、按汽車駕駛人飲用酒類或其他類似物後其吐氣所含酒精濃度
    超過每公升0.25毫克或血液中酒精濃度超過百分之0.05以上
    者，不得駕車，道路交通安全規則第114條第2款定有明文。
    另按汽車駕駛人，駕駛汽車經測試檢定酒精濃度超過規定標
    準者，處15,000元以上60,000元以下罰鍰，並當場移置保管
    該汽車及吊扣其駕駛執照1年；道路交通管理處罰條例第 35
    條第1項第1款亦定有明文。再駕駛汽車經測試檢定，其吐氣
    所含酒精濃度超過規定之標準值未逾每公升0.02毫克，而未
    嚴重危害交通安全、秩序或發生交通事故，且情節輕微，以
    不舉發為適當者，交通勤務警察或依法令執行交通稽查任務
    人員得對其施以勸導，免予舉發，對於不聽勸導者，必要時
    ，仍得舉發，並於通知單記明其事件情節及處理意見，供裁
    決參考，違反道路交通管理事件統一裁罰基準及處理細則第
    12條第1項第12款、第3項亦有明文。
四、經查：
    (一)異議人於前揭時、地駕駛上開自用小客車，經警測得其呼
      氣所含酒精濃度達每公升0.26毫克，為花蓮縣警察局吉安
      分局警員依法掣單舉發等情，有花蓮縣警察局花警交字第
      P00000000號舉發違反道路交通管理事件通知單1份在卷可
      稽，復為異議人所不爭執，此部分事實堪以認定。
    (二)有關呼氣酒精測試器在檢定有效期限內是否有誤差值，依
      經濟部標準檢驗局「呼氣酒精測試器及分析儀檢定檢查技
      術規範」之規定辦理，檢定公差規定如下：量測結果小於
      標準酒精濃度者，檢定公差為正負0.02mg/l；量測結果大
      於或等於0.250mg/l且小於2.000mg/l範圍者，檢定公差為
      正負5%，該技術規範第7.1條表2定有明文。依上開規定，
      本件異議人經警測得之呼氣所含酒精濃度為0.26mg/l，其
      誤差值應為正負0.013mg/ l，是異議人之酒精濃度測試值
      扣除該誤差值為每公升0.247 毫克，尚未逾越道路交通安
      全規則規定之每公升0.25毫克之標準。再參酌上開違反道
      路交通管理事件統一裁罰基準及處理細則第12條第1項第1
      2款及第2項規定，亦容許稽查人員對駕駛人執行酒測符合
      規定時，在容許誤差值每公升0.02毫克內，得以勸導代替
      舉發之意旨觀之，本件異議人測得酒測值為為每公升0.26
      毫克，亦未逾每公升0.27毫克，亦尚在容許誤差值之範圍
      內。
五、綜上所述，本案異議人所測結果，尚在呼氣酒精測試器應容
    許誤差值內等語，則異議人是否確已達呼氣酒精濃每公升0.
    25毫克以上，即非無疑，原處分機關未審酌上情，逕以異議
    人測定之呼氣酒精濃度為每公升0.26毫克，即裁處異議人19
    ,500元之罰鍰、吊扣駕駛執照12個月及應施以道路安全講習
    ，難認允當，自應由本院將原處分撤銷，另為異議人不罰之
    諭知，以資適法。
六、依道路交通事件處理辦法第19條前段，裁定如主文。
中    華    民    國    99    年    11    月    8     日
                  交通法庭      法  官  林恒祺
上列正本證明與原本無異。
如對本裁定不服，應於送達後5 日內，向本院提出抗告狀（應抄
附繕本）。
中    華    民    國    99    年    11    月    8     日
                                書記官

司法院資訊處製作；財團法人民間司法改革基金會備份。
